ro-RO: Reglarea vizierei/cozocului căștii: Ajustabil; Ajustabil și detașabil; Fix (neajustabil); Fără vizieră/cozoroc; Detașabil; Altele
zh-CN: 头盔面罩/帽檐调节: 可调节; 可调节并可拆卸; 固定（不可调节）; 无帽舌/遮阳板; 可拆卸; 其他
da: Justering af hjelmens visir/skygge: Justerbar; Justerbar og aftagelig; Fast (ikke-justerbar); Ingen skygge/visir; Aftagelig; Andet
ja: ヘルメットのバイザー／ピークの調整機能: 調節可能; 調節可能・取り外し可能; 固定式 (調節不可); ピーク/バイザーなし; 取り外し可能; その他
ru: Регулировка козырька или визора шлема: Регулируемый; Регулируемый и съемный; Фиксированный (нерегулируемый); Без козырька/визора; Съемный; Другое
bg-BG: Регулируемост на козирката/визьора на каската: Регулируем; Регулируем и сваляем; Фиксиран (нерегулируем); Без козирка/визьор; Сваляем; Други
hr-HR: Podesivost vizira/šila kacige: Prilagodljivo; Prilagodljivo i uklonjivo; Fiksno (bez mogućnosti prilagodbe); Bez šilca/vizira; Uklonjivo; Ostalo
th: การปรับระดับกระบังหน้า/ปีกหมวกกันน็อค: ปรับได้; ปรับและถอดได้; ตายตัว (ปรับไม่ได้); ไม่มีปีกหมวก/ชิลด์หน้า; ถอดได้; อื่นๆ
it: Regolabilità della visiera/del frontino del casco: Regolabile; Regolabile e rimovibile; Fisso (non regolabile); Nessun frontino/visiera; Rimovibile; Altro
fi: Kypärän visiirin/lipan säätö: Säädettävä; Säädettävä ja irrotettava; Kiinteä (ei säädettävä); Ei lippaa/visiiriä; Irrotettava; Muu
fr: Réglage de la visière ou du pic du casque: Réglable; Réglable et amovible; Fixe (non réglable); Sans visière; Amovible; Autre
nb: Justerbarhet av hjelmvisir/skjerm: Justerbar; Justerbar og avtakbar; Fast (ikke-justerbar); Ingen skjerm/visir; Avtakbar; Annet
en: Helmet visor/peak adjustability: Adjustable; Adjustable & removable; Fixed (non-adjustable); No peak/visor; Removable; Other
el: Ρυθμιζόμενη ζελατίνα/γείσο κράνους.: Ρυθμιζόμενο; Ρυθμιζόμενο και αφαιρούμενο; Σταθερό (μη ρυθμιζόμενο); Χωρίς γείσο/ζελατίνα; Αφαιρούμενο; Άλλο
lt-LT: Šalmo snapelio / skydelio reguliuojamumas: Reguliuojamas; Reguliuojamas ir nuimamas; Fiksuotas (nereguliuojamas); Be snapelio / skydelio; Nuimamas; Kita
es: Ajuste del visor del casco: Ajustable; Ajustable y extraíble; Fija (no ajustable); Sin visera/pantalla; Extraíble; Otro
pl: Regulacja daszka/wizjera kasku: Regulowany; Regulowany i odpinany; Stały (nieregulowany); Bez daszka/szyby; Odpinany; Inny
sv: Justerbarhet av hjälmvisir/skärm: Justerbar; Justerbar och avtagbar; Fast (ej justerbar); Utan skärm/visir; Avtagbar; Annat
cs: Nastavitelnost hledí/kšiltu helmy: Nastavitelný; Nastavitelný a odnímatelný; Pevný (nenastavitelný); Bez kšiltu/hledí; Odnímatelný; Jiné
pt-PT: Ajuste da viseira/pala do capacete: Ajustável; Ajustável e amovível; Fixa (não ajustável); Sem pala/viseira; Amovível; Outro
nl: Helm vizier/klep verstelbaarheid: Verstelbaar; Verstelbaar en verwijderbaar; Vast (niet verstelbaar); Geen zonneklep/vizier; Verwijderbaar; Overig
de: Verstellbarkeit des Helmvisiers/-schirms: Verstellbar; Verstellbar und abnehmbar; Fest (nicht verstellbar); Kein Schirm/Visier; Abnehmbar; Andere
ko: 헬멧 바이저/챙 조절 기능: 조절형; 조절 및 탈착형; 고정형(조절 불가); 피크/바이저 없음; 탈착형; 기타
vi: Khả năng điều chỉnh tấm che/mặt nạ mũ bảo hiểm: Có thể điều chỉnh; Có thể điều chỉnh và tháo rời; Cố định (không thể điều chỉnh); Không có lưỡi trai/kính; Có thể tháo rời; Khác
sl-SI: Nastavljivost vizirja/senčnika čelade: Prilagodljivo; Prilagodljivo in odstranljivo; Fiksno (neprilagodljivo); Brez šiltka/vizirja; Odstranljivo; Drugo
pt-BR: Ajuste da viseira/pala do capacete: Ajustável; Ajustável e removível; Fixo (não ajustável); Sem aba/pala; Removível; Outros
tr: Kask vizörü/siperliği ayarlanabilirliği: Ayarlanabilir; Ayarlanabilir ve çıkarılabilir; Sabit (ayarlanamaz); Tepe/vizör yok; Çıkarılabilir; Diğer
hu: Sisak sisakvédő/sisakcsúcs állíthatósága: Állítható; Állítható és levehető; Fix (nem állítható); Nincs sild/plexi; Levehető; Egyéb
zh-TW: 頭盔面罩/帽簷可調性: 可調式; 可調與可拆式; 固定式 (不可調); 無帽簷/鏡片; 可拆卸; 其他
sk-SK: Možnosť nastavenia priezoru/šiltu prilby: Nastaviteľný; Nastaviteľný a odnímateľný; Pevný (nenastaviteľný); Bez šiltu/priezoru; Odnímateľný; Iné